【裁判字號】    88,上訴,2576
【裁判日期】    890119
【裁判案由】    毒品危害防制條例
【裁判全文】
臺灣高等法院臺中分院刑事判決              民國八十八年度上訴字第二五七六號
    上  訴  人
    即  被  告  乙○○
右上訴人因違反毒品危害防制條例案件，不服臺灣彰化地方法院中華民國八十八年九
月八日第一審判決（民國八十八年度易字第九八六號，起訴案號：臺灣彰化地方法院
檢察署民國八十八年度偵字第六四四○號），提起上訴，本院判決如左：
    主      文
上訴駁回。
    事實及理由
一、本案經本院審理結果，認第一審法院依毒品危害防制條例第十條、第十八條第一
    項前段、刑法第十一條前段、第五十六條、第四十七條、第五十一條第五款、第
    卅八條第一項第二款，就上訴人即被告乙○○（以下簡稱被告）施用第一級毒品
    部分，判處有期徒刑玖月，毒品海洛因貳包（合計淨重壹點伍柒公克）沒收銷燬
    之。對施用第二級毒品部分，判處有期徒刑捌月，毒品甲基安非他命拾參包（合
    計淨重參點參伍公克）沒收銷燬之，扣案玻璃管參支沒收。定應執行刑為有期徒
    刑壹年肆月，毒品海洛因貳包（合計淨重壹點伍柒公克）、甲基安非他命拾參包
    （合計淨重參點參伍公克）均沒收銷燬之，扣案玻璃管參支沒收。其認事用法，
    均無違誤，量刑及從刑併執行刑之宣告，亦均稱妥適，應予維持，並引用第一審
    判決書記載之事實、證據及理由（如附件）。
二、被告在本院未提出其他有利之證據及辯解，其上訴空言不服，未具理由，而指摘
    原判決不當，為無理由，應予駁回。
三、被告經合法傳喚，無正當理由不到庭，爰不待其陳述逕行判決。
四、據上論斷，應依刑事訴訟法第三百七十三條、第三百六十八條、第三百七十一條
    ，判決如主文。
本案經檢察官甲○○到庭執行職務。
中      華      民      國     八十九     年      一      月    十九    日
                                   臺灣高等法院臺中分院刑事第一庭
                                         審判長法  官  陳  嘉  雄
                                               法  官  龔  永  昆
                                               法  官  陳  登  源
右正本證明與原本無異。
施用第一級毒品部分得上訴，餘不得上訴。
如不服本判決應於收受送達後十日內向本院提出上訴書狀，其未述上訴之理由者並
得於提起上訴後十日內向本院補提理由書（均須按他造當事人之人數附繕本）。
                                               書記官  林  桂  鳳
中      華      民      國     八十九     年      一      月  二十一    日
                                                                        Ｖ
台灣彰化地方法院刑事判決                          八十八年度易字第九八六號
    公  訴  人  臺灣彰化地方法院檢察署檢察官
    被      告  乙○○  男二十四歲（民國○○○年○月○日生）
                        住南投縣草屯鎮○○路七七之十九號（現於台灣雲林戒治
                        所強制戒治中）
                        身分證統一編號：Ｍ0000000一號
右列被告因違反毒品危害防制條例案件，經檢察官提起公訴（八十八年度偵字第四六
一二號）以及函送併案審理（八十八年度偵字六四四０號），本院判決如左：
    主      文
乙○○施用第一級毒品，累犯，處有期徒刑玖月。毒品海洛因貳包（合計淨重壹點伍
柒公克）沒收銷燬之；又連續施用第二級毒品，累犯，處有期徒刑捌月；毒品甲基安
非他命拾參包（合計淨重參點參伍公克）沒收銷燬之。扣案玻璃管參支沒收。應執行
有期徒刑壹年肆月；毒品海洛因貳包（合計淨重壹點伍柒公克）、甲基安非他命拾參
包（合計淨重參點參伍公克）均沒收銷燬之。扣案玻璃管參支沒收。
    事      實
一、乙○○（原名曾嘉勝）前於民國（下同）八十七年間，因違反麻醉藥品管理條例
    案件，經台灣高等法院台中分院判處有期徒刑六月確定，於八十七年十二月十五
    日執行完畢，且於八十七年間亦因施用毒品案件，經台灣南投地方法院裁定送觀
    察勒戒後認無繼續施用毒品傾向，而於八十七年八月七日經台灣南投地方法院檢
    察署檢察官以八十七年度偵字第二七五八號為不起訴處分確定，仍不知悔改，竟
    基於概括之犯意，先後於八十八年四月二十二日及同年六月二日，在其位於南投
    縣草屯鎮○○路七七之十九號之住處，以將第二級毒品甲基安非他命置於鋁箔紙
    上燒烤生煙後再予吸食之方式，連續施用甲基安非他命二次；另於同年六月四日
    之前五日內之某日，於不詳處所，施用第一級毒品海洛因一次。嗣於八十八年四
    月二十四日上午十一時十分許，其與蔡敏男（趁隙逃逸）二人在彰化縣芬園鄉○
    ○路與中山路口為警查獲，並扣得其所有之玻璃管三支及毒品海洛因二包（合計
    淨重一‧五七公克）、甲基安非他命十三包（合計淨重三‧三五公克）等物，再
    於同年六月四日為警拘提到案，經本院裁定送觀察勒戒後，仍有繼續施用毒品之
    傾向。
二、案經彰化縣警察局彰化分局報請台灣彰化地方法院檢察署檢察官偵查起訴及函送
    併案審理。
    理    由
一、訊據被告乙○○除坦承曾施用甲基安非他命外，矢口否認有其他犯行，辯稱：不
    知為何尿液檢驗出毒品鴉片類之陽性反應，扣得之甲基安非他命及海洛因亦非伊
    所有，係蔡敏男交予伊丟棄云云。經查：其為警查獲時所採集之尿液經檢驗結果
    ，呈甲基安非他命之陽性反應，此有卷附彰化縣衛生局尿液檢驗報告書一紙附卷
    可證，且其經本院裁定送觀察勒戒後，八十八年六月四日於台灣彰化看守所附設
    勒戒處所進行尿液篩檢結果，安非他命類及鴉片類均呈陽性反應，此亦有濫用藥
    物尿液檢驗報告一件可憑，扣案之白粉二包、結晶十三包經送鑑定結果，確為海
    洛因及甲基安非他命無誤，亦有法務部調查局檢驗通知書二紙可憑，被告雖辯稱
    毒品均是蔡敏男所有，遇到警察時叫伊丟掉，伊不知是毒品云云，然證人即查獲
    之員警蔡瑞興到庭結證稱：毒品係由被告自機車上所丟下的，其詢問被告時蔡敏
    男跑離現場等語，堪認該毒品亦為被告所持有無誤。按一般人施打海洛因後，八
    小時內約有百分之八十量於尿中排出，二十四小時後剩餘量之百分之九十再排出
    ，七十二小時後仍有微量排出，而因人體代謝差異（即成癮者），其代謝時間慢
    ，故於一百二十小時內（即五日內）利用較具公信力之儀器（如氣相層析質譜儀
    ）仍「可能」被檢出，應堪認被告於為警拘提到案之前五日內，確有施用第一級
    毒品之行為。又現時施用第一級毒品係以施用海洛因最為常見，本院因認被告所
    施用者係屬海洛因。被告於八十七年間因施用毒品案件，經台灣南投地方法院裁
    定送觀察勒戒後認無繼續施用毒品傾向，而於八十七年八月七日經台灣南投地方
    法院檢察署檢察官為不起訴處分確定，有該署八十七年度偵字第二七五八號不起
    訴處分書一件可稽，其於五年內再犯毒品危害防制條例第十條之罪，經觀察、勒
    戒後，認有繼續施用毒品之傾向，亦有台灣彰化看守所附設勒戒處所八十八年六
    月十四日彰所總字第一五七二號函一件附卷可證。綜上所述，本件事證已臻明確
    ，被告之犯行洵堪認定。
二、核被告所為，係犯毒品危害防制條例第十條第一、二項之罪。其於施用毒品前後
    持有海洛因、甲基安非他命之低度行為，應為施用之高度行為所吸收，不另論罪
    。公訴人函送併案審理施用第一級毒品部分，因與起訴之持有海洛因部分有吸收
    犯之事實上一罪關係，基於審判不可分原則，本院自得一併審究並變更起訴法條
    ，附此敘明。被告先後二次施用甲基安非他命犯行，時間緊接，所犯構成要件相
    同之罪名，為連續犯，依法應論以一罪。被告於八十八年六月二日施用甲基安非
    他命犯行，因與起訴部分有連續犯之裁判上一罪關係，基於審判不可分原則，本
    院自得一併審究，併予敘明。被告所犯上開二罪，犯意各別，行為互殊，應分論
    併罰之。查被告前於八十七年間因違反麻醉藥品管理條例案件，經台灣高等法院
    台中分院判處有期徒刑六確定，於八十七年十二月十五日執行完畢，此有台灣彰
    化地方法院檢察署刑案資料查註紀錄表及本院刑事庭電話洽辦公務交辦紀錄單各
    一件附卷可稽，其於有期徒刑執行完畢後五年以內再犯有期徒刑以上之本罪，為
    累犯，依法應加重其刑。爰審酌被告犯罪之動機、吸食頻率、曾有多次施用毒品
    前科仍不知悔改，所生危害及犯罪後坦承部分犯行等一切情狀，分別量處如主文
    所示之刑，並定其應執行之刑。扣案之海洛因二包、甲基安非他命十三包均為毒
    品，應沒收銷燬之。另玻璃管三支亦應為被告所有供犯罪所用之物，亦應沒收之
    。
據上論斷，應依刑事訴訟法第二百九十九條第一項前段、第三百條，毒品危害防制條
例第十條、第十八條第一項前段，刑法第十一條前段、第五十六條、第四十七條、第
五十一條第五款；第三十八條第一項第二款，判決如主文。
本案經檢察官陳家美到庭執行職務。
中      華      民      國    八十八    年      九      月      八      日
                                    臺灣彰化地方法院刑事第二庭
                                        法      官  陳  弘  仁
右正本證明與原本無異。
如不服本判決，應於收受送達後十日內向本院提出上訴狀，上訴於台灣高等法院台中
分院（須附繕本）。
告訴人或被害人對於判決如有不服具備理由請求檢察官上訴者，其上訴期間之計算係
以檢察官收受判決正本之日期為準。
                                        法院書記官  陳  瑞  志
中      華      民      國    八十八    年      九      月      十四    日
附錄法條：
毒品危害防制條例第十條：
施用第一級毒品者，處六月以上五年以下有期徒刑。
施用第二級毒品者，處三年以下有期徒刑。


司法院資訊處製作；財團法人民間司法改革基金會備份。
